【裁判字號】    95,訴,27
【裁判日期】    950331
【裁判案由】    違反毒品危害防制條例
【裁判全文】
臺灣雲林地方法院刑事判決                95年度訴字第27號
公  訴  人  臺灣雲林地方法院檢察署檢察官
被      告  甲○○
                    國民
                    （現於臺灣雲林監獄執行中）
指定辯護人  本院公設辯護人  丙○○
上列被告因違反毒品危害防制條例案件，經檢察官提起公訴（94
年度偵字第4852號），本院判決如下：
    主  文
甲○○連續幫助施用第二級毒品，累犯，處有期徒刑伍月，如易
科罰金，以佰元折算壹日。
    事實及理由
一、犯罪事實：
    甲○○前因過失致死案件，經臺灣高等法院臺中分院判處有
    期徒刑6 月（如易科罰金以銀元300 元折算1 日）確定，於
    民國90年02月27日易科罰金執行完畢。甲○○有施用第二級
    毒品甲基安非他命（以下簡稱甲基安非他命）之行為，乙○
    ○因無購買之管道，求教於甲○○，甲○○因缺錢，2 人決
    定共同購買甲基安非他命，甲○○乃基於幫助乙○○施用甲
    基安非他命之概括犯意，先於92年12月05日，2 人相約在彰
    化縣北斗鎮○○路臺塑加油站碰面，由乙○○出資新臺幣（
    下同）500 元，甲○○出資不詳，推由甲○○在該處附近，
    向姓名年籍不詳之人，購得甲基安非他命1 包，2 人朋分施
    用該包甲基安非他命。再於同年12月12日左右，甲○○、乙
    ○○相約在彰化縣北斗鎮○○里○○路80巷36號乙○○住處
    附近，乙○○再次出資500 元，甲○○出資不詳，復推由甲
    ○○在該處向姓名年籍不詳人，購買甲基安非他命1 包，甲
    ○○即攜該甲基安非他命至乙○○上址住處，與乙○○共同
    施用。
二、認定犯罪事實所憑之證據及理由：
(一)、證據能力部分：
    被告甲○○及辯護人於審判程序對檢察官所舉書面供述證據
    之證據能力均同意作為證據使用，本院審酌該等書面陳述作
    成時之情況，認為適當，依刑事訴訟法第159 條之5 第1 項
    之規定，認有證據能力。
(二)、證明力部分：
１、證人乙○○於檢察官面前具結之供述筆錄（見94年度他字第
    205 號卷第49頁至第50頁）、及其於審判時之具結證述。證
    明：乙○○與被告甲○○2 人決定共同出資購買甲基安非他
    命，並推由被告向姓名年籍不詳之人購買後，2 人朋分施用
    、或共同施用之事實。證人乙○○於檢察官面前之具結證述
    筆錄與其在本院審判時具結證述不一致之處，證人乙○○於
    本院審判時已解釋清楚，證人乙○○於本院審判中之證述自
    屬真實可信。
２、通訊監察錄音譯文（見94年度他字第205 號卷第09頁至第19
    頁）。證明：證人乙○○於92年12月05日晚上06時11分許起
    至06時17分許止，以門號0000000000號手機與被告使用之門
    號0000 000000 手機互相連絡（共3 通），相約在彰化縣北
    斗鎮○○路臺塑加油站會合之事實，足佐證人乙○○於本院
    審判時證詞之可信度。
３、臺灣高等法院被告前案紀錄表。證明：乙○○於上開期間因
    施用毒品案件，經檢察官提起公訴，並經法院判處有期徒刑
    確定在案，足徵證人乙○○於本院審判時之證述為實。
４、被告甲○○於警詢之供述筆錄、於檢察官面前之供述筆錄（
    見94年度他字第205 號卷第03頁至第05頁、94年度偵字第45
    2 號卷第14頁至第15頁）。證明：被告供承其認識乙○○，
    也有施用甲基安非他命之行為，可明證人乙○○證述其與被
    告共同購買甲基安非他命之真實性。
５、被告於本院審判時，對於上開犯罪事實坦承不諱。
(三)、辯護人另為被告辯護稱：被告幫助乙○○施用甲基安非他命
    之行為，與被告施用甲基安非他命之行為，應成立連續犯。
    惟連續犯之所謂出於概括犯意，必須多次犯罪行為自始均在
    一個預定計畫範圍以內，出於主觀上始終同一犯意之進行始
    足當之（最高法院70年台上字第6296號判例要旨可資參照）
    。本件被告幫助乙○○施用甲基安非他命之犯意，乃出於乙
    ○○無甲基安非他命施用時，始決意共同購買，幫助乙○○
    施用甲基安非他命，顯非在被告本身連續施用甲基安非他命
    之預定計畫範圍內，而係嗣後另行起意為之，自與被告本身
    施用甲基安非他命之犯行無連續犯之關係可言。辯護人此部
    分辯解，尚非可採。
三、論罪科刑之理由：
(一)、被告甲○○所為，係犯毒品危害防制條例第10條第2 項施用
    第二級毒品罪之幫助犯。被告持有甲基安非他命之低度行為
    為幫助施用甲基安非他命之高度行為所吸收，不另論罪。被
    告先後2 次幫助乙○○施用甲基安非他命之行為，時間緊接
    ，觸犯犯罪構成要件相同之罪名，顯係出於概括犯意反覆為
    之，為連續犯，依刑法第56條之規定以一罪論，並加重其刑
    。被告前因過失致死案件，經臺灣高等法院臺中分院判處有
    期徒刑6 月（如易科罰金以銀元300 元折算1 日）確定，於
    90年02月27日易科罰金執行完畢，有臺灣高等法院被告全國
    前案紀錄表附卷可稽，被告於5 年以內再犯有期徒刑以上之
    罪，為累犯，依刑法第47條規定加重其刑，並遞加重之。又
    被告為幫助犯，依刑法第30條第2 項規定減輕其刑，並先加
    後減之。檢察官認被告係犯轉讓第二級毒品罪部分，容有未
    合，然此起訴事實與被告幫助乙○○施用甲基安非他命之犯
    行，社會基本事實同一，起訴法條應予變更。
(三)、本院審酌：被告犯後於審判中坦承幫助施用甲基安非他命之
    犯行，態度尚稱良好。乙○○因無甲基安非他命來源，詢問
    被告購毒管道，兩人因而決意共同購買甲基安非他命，復推
    由被告前往購買，被告幫助乙○○施用毒品之犯意雖非可取
    ，惟被告犯罪之動機乃出於朋友乙○○之請託，並非被告主
    動要求共同購毒施用。另被告幫助乙○○施用甲基安非他命
    之數量、價額、次數尚屬非多，犯罪情節非重，及其他一切
    情狀，量處如主文所示之刑，並諭知易科罰金之折算標準。
四、應適用之法律：
(一)、刑事訴訟法第299 條第1 項前段、第300條。
(二)、毒品危害防制條例第10條第2 項。
(三)、刑法第11條前段、第56條、第47條、第30條第2 項、第41條
    第1項前段，
(四)、罰金罰鍰提高標準條例第2 條。
中    華    民    國    95    年    3     月    31    日
                  刑事第一庭  審判長法  官  侯廷昌
                                    法  官  廖淑華
                                    法  官  楊欣怡
以上正本證明與原本無異。
如不服本判決，得於本判決送達後10日內，向本院提起上訴狀（
須附繕本）。
                                    書記官  馮善詮
中    華    民    國    95    年    3     月    31    日
附錄法條：毒品危害防制條例第10條
施用第一級毒品者，處 6 月以上 5 年以下有期徒刑。
施用第二級毒品者，處 3 年以下有期徒刑。


司法院資訊處製作；財團法人民間司法改革基金會備份。
